臺灣臺北地方法院民事判決　　　　　　94年度訴更一字第12號
原　　　告　菲力工業股份有限公司
法定代理人　丁○○
原　　　告　丙○○即L.H..
被　　　告 香港商的近格傑顧問有限公司等共14人
　　　　　姓名及住所各詳如附.
上列當事人間請求損害賠償等事件，經台灣高等法院發回本院，
本院判決如下：
    主      文
原告之訴及假執行聲請均駁回。
訴訟費用由原告負擔。
    事實及理由
一、查，原告菲力工業股份有限公司（下稱菲力公司）於民國85
    年4月29日提起本訴時，該公司法定代理人即為「丁○○」
    （見本院85年度訴字第1729號卷〈下稱本院前審卷〉(一)第5
    頁起訴狀所示），迄今並未辦理法定代理人變更乙節，亦有
    卷附公司基本資料查詢可憑（見本院卷第10頁），則「張文
    慈」以該公司法定代理人地位（見本院前審卷(二)第75頁），
    於90年11月12日具狀就本院於87年9月25日（見本院前審卷
    (二)第43至44頁）駁回菲力公司之訴裁定（下稱本院前裁定）
    提起抗告（見台灣高等法院90年度抗字第4346號卷第31頁之
    抗告狀），於法自有未洽。準此，菲力公司既未於法定期間
    內，提起合法抗告，則本院駁回菲力公司本訴之裁定，即已
    告確定（見民事訴訟法第487條前段規定參照）。上訴審法
    院雖以本院前裁定駁回原告之訴有不當，予以發回本院重新
    審理，惟承前所述，本件關於菲力公司部分，既已因該公司
    未合法提起抗告而告確定，則該已確定之裁定，除符合聲請
    再審事由外，自不因上訴審法院誤發回本院而得重新開啟新
    訴訟程序甚明（民事訴訟法第507條準用第496條規定參照）
    。故菲力公司前已經本院裁定駁回其訴確定在案，是該公司
    此部分之訴，即不在本院審理範圍，合先陳明。
二、原告丙○○（下稱丙○○）起訴主張：被告於77年間聘請伊
    為資深顧問，並約定伊於6個月內（即78年1月）起由伊擔任
    格傑事務所全世界性之合夥人。詎被告竟利用伊取得客戶後
    ，即分化離間企圖偷走伊全部客戶，更脅迫伊協助被告乙○
    ○無照在台灣及加州執業，以在台灣成立被告香港商的近格
    傑顧問有限公司，伊不從，被告即故意不違約，並以各種方
    式欺騙及破壞伊客戶，致伊受有損害。爰依侵權行為、不當
    得利及債務不履行損害賠償請求權，提起本訴等情。並於本
    院聲明：(一)被告應連帶給付丙○○美金47,000元，及加計自
    民國78年4月20日起算之法定遲延利息。(二)願供擔保請准宣
    告假執行。
三、按當事人不得就已起訴之事件，於訴訟繫屬中，更行起訴，
    民事訴訟法第253條定有明文。經查，丙○○主張因被告對
    其有上列不法侵權事實，故其對於被告有侵權行為損害賠償
    請求權，已經其於另案起訴請求被告應連帶賠償等情，有卷
    附本院85年度訴字第2053號民事判決可參（見本院前審卷(二)
    第25至32頁），是丙○○就此「侵權行為損害賠償請求權」
    部分更行起訴，於法不合，應予駁回。
四、次按原告之訴，依其所訴之事實，在法律上顯無理由者，法
    院得不經言詞辯論，逕以判決駁回之，民事訴訟法第249條
    第2項定有明文。又所謂「在法律上顯無理由者」，係指依
    原告於訴狀內記載之事實觀之，在法律上顯然不能獲得勝訴
    之判決者而言（最高法院62年台上字第845號判例意旨參照
    ）。經查：
(一)、被告乙○○、甲○○並非為被告香港商的近格傑顧問有限公
    司或被告的近格傑事務所之負責人或股東，則其二人與丙○
    ○間，自無可能成立合夥人契約，則丙○○主張因被告香港
    商的近格傑顧問有限公司或被告的近格傑事務所，違約致受
    有損害乙事，顯與其等無涉。故丙○○依據債務不履行損害
    賠償請求權，訴請其二人應連帶賠償，顯無法律上理由，應
    予駁回。
(二)、被告香港商的近格傑顧問有限公司於82年1月6日，始經我國
    主管機關核准設立台灣分公司乙節，此有卷附經濟部公司執
    照可稽（見本院前審卷(一)第213頁），則被告香港商的近格
    傑顧問有限公司所屬台灣分公司與丙○○間亦不可能成立合
    夥契約，是雙方間既無成立合夥契約，則該公司對其自無不
    當得利可言。
(三)、至於附表編號4至14所示被告，均屬於Deacons Graham &Jam
    es事務所之各分支機構，其等亦不可能與丙○○間成立合夥
    契約，故依丙○○起訴主張上列事實，其等與丙○○間既無
    契約關係存在，則丙○○主張其等有債務不履行或不當得利
    等情形，亦屬於顯無法律上理由至明。
五、從而，原告依據侵權行為、不當得利及債務不履行損害賠償
    請求權，訴請被告應連帶給付其美金47,000元及法定遲延利
    息，顯無法律上理由，爰不經言詞辯論逕以判決駁回之。又
    原告之訴既經駁回，則其假執行之聲請即失所附麗，應併予
    駁回。
六、據上論結，本件原告之訴為無理由，依民事訴訟法第249條
    第2項、第78條、第85條第1項前段，判決如主文。
中　　華　　民　　國　　94　　年　　11　　月　　14　　日
                  民事第一庭    法　官　楊絮雲
以上正本係照原本作成
如對本判決上訴，須於判決送達後20日內向本院提出上訴狀
中　　華　　民　　國　　94　　年　　11　　月　　14　　日
                    　　　　　　書記官　高秋芬
